臺灣臺南地方法院民事判決
109年度勞簡上字第2號
上  訴  人  沈宥羽  
訴訟代理人  林采縈  
被上訴人    乾杯股份有限公司

法定代理人  平出莊司
訴訟代理人  陳芊彣  
上列當事人間請求給付加班費等事件，經本院於民國110年4月7
日言詞辯論終結，判決如下：
    主  文
上訴及追加之訴均駁回。
第二審（含追加之訴部分）訴訟費用由上訴人負擔。
    事實及理由
壹、程序方面：
　　按第二審訴之變更或追加，非經他造同意不得為之，但擴張
    或減縮應受判決事項之聲明者，不在此限，民事訴訟法第44
    6條第1項但書、第255條第1項第3款分別定有明文；依民事
    訴訟法第436 條之1第3項規定，於簡易程序之上訴程序準用
    之。經查，上訴人於原審起訴請求被上訴人應給付新臺幣（
    下同）375,080元及自起訴狀繕本送達翌日起至清償日止，
    按週年利率5％計算之利息（見南勞簡補卷第13頁），經原審
    駁回上訴人之訴，上訴人乃於民國108 年11 月21日提起上
    訴，並於110年4月7日當庭追加被上訴人短少給付之加班費
    ，而擴張聲明請求被上訴人應給付381,411元，及其中375,0
    80元自起訴狀繕本送達翌日起，其中6,331元自110年4月8日
    起，均至清償日止，按週年利率5％計算之利息（見勞簡上卷
    ㈡第361頁），核屬擴張應受判決事項之聲明，於法並無不合
    ，應予准許。
貳、實體方面：
一、上訴人於原審起訴及本院主張：上訴人於106年10月1日起至
    107年1月31日止受僱於被上訴人所屬之黑毛屋臺南新天地店
    （下稱新天地店）擔任廚房內場人員，於任職期間，被上訴
    人要求上訴人需連續上班致無法休息及用餐，並禁止上訴人
    於例假日或連續工作達7日以上打卡，復強制上訴人於閉店
    後留店開會，並要求上訴人在下班後製作貼紙、吊卡及表格
    等物以供店內營業使用，致上訴人每日皆需因製作貼紙、吊
    卡及表格等新天地店主管指派之工作，而需利用返家或休息
    時間製作，每日均須加班5小時，自106年11月1日起至107年
    1月15日止，共計76日，每日加班5小時之加班費達72,580元
    ，且於上訴人任職期間，被上訴人亦有短少給付有打卡出勤
    部分之加班費6,331元；另被上訴人於107年1月之薪資中，
    無法律上原因竟扣除2,500元，亦應返還；復且，上訴人於
    任職期間，應被上訴人公司之要求，竭盡所能完成交辦之工
    作，但被上訴人竟未依照勞動基準法之規範給予上訴人合理
    之休息及用餐時間，致上訴人身心俱疲，嚴重影響上訴人之
    身體權、健康權，更影響上訴人之家庭生活，故請求精神慰
    撫金300,000元，為此，爰依僱傭之法律關係、勞動基準法
    第24條第1項、民法第179條、184條第2項及同法第195條第1
    項，求為命被上訴人應給付上訴人381,411元，及其中375,0
    80元自起訴狀繕本送達翌日起，其中6,331元自110年4月8日
    起，均至清償日止，按週年利率5％計算之利息（原審為上訴
    人全部敗訴之判決，上訴人聲明不服，提起上訴）。並上訴
    聲明：㈠原判決廢棄。㈡被上訴人應給付上訴人381,411元，
    及其中375,080元自起訴狀繕本送達翌日起，其中6,331元自
    110年4月8日起，均至清償日止，按週年利率5％計算之利息
    。
二、被上訴人則以：上訴人任職新天地店擔任廚房內場人員，該
    店設於新光三越臺南新天地分館，配合專櫃營業時間及屬性
    ，每日午、晚餐期間固定安排15時至17時店休，內場人員於
    14時30分至16時30分空班，偶有因客人用餐時間調整挪移，
    惟每日均會給予1小時以上充分休息時間，人員於休息時間
    外之工作時間亦可自由進出工作場所休息或飲食，不受被上
    訴人或被上訴人現場管理人員之限制。被上訴人之管理人員
    於排班、會議召開、提出延長工時之要求時，均會事先與員
    工本人確認並取得其同意後施行，並無強制或有未經上訴人
    同意之情，而上訴人指其因製作貼紙、吊卡及表格等物，每
    日於休息或下班時間加班5小時部分，亦未先經單位主管同
    意，與被上訴人之工作規則不符；另依被上訴人之現場加班
    津貼辦法（下稱系爭辦法）第4條第4.1項、第4.8項之規定
    ，當月加班時數需達10小時始按優惠倍率給予加班津貼，不
    足則予以扣回，是上訴人於107年1月份加班時數均折算可補
    休時數，請領加班費之時數為0，既與系爭辦法之規定不符
    ，自不具領取該津貼之資格，故於該月「薪資減項」欄中「
    薪資補扣」項下扣回當月「薪資加項」欄預給之加班費2,50
    0元，並非無法律上之原因；又上訴人受僱於被上訴人期間
    之加班費，均從優發給，甚而於本件紛爭期間，經與上訴人
    核對後，亦已從寬認定有爭議之加班時數而再給予加班費6,
    670元等語置辯。並聲明：上訴駁回。
三、不爭執事項：
　㈠上訴人於106年10月1日受僱於新天地店，擔任廚房內場人員
    ，於107年1月31日離職。
　㈡上訴人於前揭受僱期間，每月本薪3萬元。
  ㈢新天地店營業之每日午、晚餐兩餐期間，固定安排於15時至1
    7時店休。
  ㈣上訴人曾參與被上訴人舉辦之106年10月12日、13日新人研修
    課程2日。
  ㈤被上訴人於107年7月25日有匯款予上訴人6,670元。
四、兩造爭執事項：
  ㈠上訴人主張因製作貼紙、吊卡及表格等物，請求被上訴人給
    付自106年11月1日起至107年1月15日止，按每日加班5小時
    之天數共計76日，合計加班費72,580元，有無理由？ 
  ㈡上訴人主張被上訴人有短少給付打卡部分之加班費6,331元，
    有無理由？
  ㈢上訴人請求被上訴人給付上訴人被扣除之107年1月薪資2,500
    元，有無理由？
  ㈣上訴人主張被上訴人未給予上訴人合理之休息及用餐時間，
    致上訴人身心俱疲，嚴重影響上訴人之身體權、健康權，進
    而影響上訴人之家庭生活，請求被上訴人給付上訴人30萬元
    精神慰撫金，有無理由？
五、得心證理由：
　㈠上訴人主張因製作貼紙、吊卡及表格等物，請求被上訴人給
    付自106年11月1日起至107年1月15日止，按每日加班5小時
    之天數共計76日，合計加班費72,580元部分，洵屬無據，理
    由析述如下：
　⒈按當事人主張有利於己之事實者，就其事實有舉證之責任。
    但法律別有規定，或依其情形顯失公平者，不在此限，民事
    訴訟法第277條定有明文。次按民事訴訟法如係由原告主張
    權利者，應先由原告負舉證之責，若原告先不能舉證，以證
    實自己主張之事實為真實，則被告就其抗辯事實即令不能舉
    證，或其所舉證據尚有疪累，亦應駁回原告之請求（最高法
    院17年上字第917號判例意旨參照）。本件上訴人固主張其
    受僱於被上訴人期間，因製作貼紙、吊卡及表格等物，自10
    6年11月1日起至107年1月15日止共76日，每日均需加班5小
    時，然被上訴人卻未給付此部分之加班費72,580元等情，既
    為被上訴人所否認，自應由上訴人就上開有利於己之事實，
    負舉證責任。
　⒉上訴人於原審雖聲請傳喚洪于婷為證人，用以證明上訴人於
    下班後或休息時間均因製作貼紙、吊卡及表格等物，而自10
    6年11月1日起至107年1月15日止，有每日延長工時5小時等
    情。稽之證人洪于婷於原審具結證稱：伊與上訴人曾在新天
    地店為同事，伊為工讀生，上訴人則為正職員工。上班時，
    店長會給每一個人任務，一定要把任務做完，以上訴人來說
    ，需要製作冰箱裡面之牌子、貼紙等物，上訴人有跟伊提及
    因為做牌子都要做到下班回家還在做，而伊比較常看到有員
    工休息時間在做，但下班之後的情形就不清楚，伊任職期間
    ，只有看過2次，已經下班時間，上訴人還在弄吊卡，也曾
    經有聽聞工讀生及正職員員工提及休息時間無法休息等語明
    確（見南勞簡卷第168頁至第172頁），惟證人洪于婷證述上
    訴人需回家製作貼紙、吊卡等物，係聽聞自上訴人傳述，並
    非其所親眼見及，且證人洪于婷雖亦證稱有見聞員工於休息
    時間還在工作或無法休息，但尚難以此遽論上訴人確實有自
    106年11月1日起至107年1月15日止，有每日延長工時5小時
    製作貼紙、吊卡及表格之事實。
　⒊上訴人固提出Line對話紀錄翻拍照片，用以證明新天地店未
    讓員工休息或用餐等語（見南勞簡卷第121頁），惟觀諸該
    對話紀錄，乃係上訴人向訴外人葉耿銘抱怨「我們在黑毛屋
    上班，一律只要打卡進場上班，就是開始一直站著勞動工作
    ，而且也不能用餐，你也有連續上8小時的班，期間不得休
    息，不得用餐挨餓的時候」，葉耿銘亦回覆「對！我上班9
    小時沒吃飯，黑毛屋根本是在虐待員工」，然此對話僅能推
    論新天地店或有因工作繁忙，使上訴人及葉耿銘有未妥善休
    息之情，但難以僅憑此一對話，論斷上訴人有長達76天上班
    日，每日均因製作貼紙、吊卡及表格而加班5小時之情事；
    佐以，依證人曾偉綸於本院審理時具結證稱：其之前是新天
    地店之員工，因在廚房內勤工作與上訴人共事而認識，新天
    地店的班表有分一段班及二段班，一段班的工作時間是上班
    8小時，還有加上1小時的休息時間，因為新光三越平日有空
    班日，就是沒有供餐的時間，所以就會抓這個時間點，讓員
    工休息1小時，但有時候生意較好，主管就會跟員工商量，
    有可能讓我們休到2小時，但後面的上班時間會延長，其於
    新天地工作經驗，一段班都會讓員工連續休息1小時，但不
    能保證是什麼時候，但會在下午2點半到4點間，一定會休息
    完整1小時，也未曾聽聞其他人抱怨沒辦法休息或是餓肚子
    的情形，之前也有看過上訴人休息時間在員工要去廁所路旁
    之桌椅睡覺，至於貼紙、吊卡及表格，其也需要製作，但每
    位員工負責的項目不同，以個人經驗來說，不需要特別花時
    間去做，上班時間抓空檔就可以做，所以不需要每天加班5
    小時去製作，但有聽說上訴人自己在抱怨每天下班要再做5
    小時的表格，做到半夜3、4點之類等語綦詳（見勞簡上卷㈠
    第461頁至第478頁），可認關於上訴人有於下班後加班5小
    時，亦係聽聞自上訴人之抱怨，而非證人曾偉綸親身見及，
    或有何客觀證據足使證人曾偉綸產生確信之判斷，況且依證
    人曾偉綸之證述，於工作期間，新天地店都會讓員工至少休
    息1小時，此亦與上訴人所述均無法有合理之休息或用餐情
    形不同，自難採為對上訴人有利之認定。
　⒋再依證人何伊涵於本院審理時具結證述：伊是被上訴人之員
    工，目前在臺中區上班，於上訴人任職新天地店期間，伊係
    新天地店的副店長，負責外場教育和幫員工批閱上下班的出
    勤，在排班時，會分成一段班及二段班，在一段班的時間，
    雖然只有上下班各打一次卡，但中間會讓員工休息1小時，
    如果真的很忙，沒有辦法休息到1小時，至少也會有半小時
    吃飯的時間，因為公司有提供免費的員工餐，所以一定會讓
    員工休息吃飯，剩下的半小時會讓員工報加班時數，而假如
    員工有需要加班或延長工時，部門主管會看員工的工作狀況
    ，跟員工說等一下可以下幾點的班，至於製作表格、吊卡部
    分，只要員工有空的時間都可以做，上班時間也可以做，但
    假如員工一直在備料，有可能需要回家或利用自己的時間做
    等語（見勞簡上卷㈡第130頁至第155頁）、證人徐慧晴於本
    院審理時具結證稱：伊目前是被上訴人所屬信義店之領班，
    於上訴人任職新天地店期間，伊是內場負責人，上訴人任職
    期間，需要負責擺菜、清潔、出餐、點餐、備料及製作6S吊
    卡等工作，每位正職員工都需要製作吊卡，每個人做的內容
    大同小異，但會分配製作不同區域的吊卡，以利工作時可以
    方便找尋冰箱內拿取東西之位置，通常製作吊卡都會在上班
    時間製作，因為生意有好或不好，所以會有多餘的時間可以
    製作，所以伊通常會希望員工在店內可以完成就盡量在店內
    完成，但如果員工執意要帶回家，伊會當成是員工自願性，
    因為公司不會強迫員工這樣做，而當時候也只有上訴人有帶
    回家製作的情況，伊會發現是因為上訴人自行帶回家製作後
    ，有用Line詢問製作的細節，並提及感覺會做不完，所以帶
    回家做，但伊還是有向上訴人說希望不要帶回家製作，因為
    其他員工並沒有這種情況發生，應該是上訴人動作較慢，所
    以可能沒辦法在上班時間製作，至於在公司上班期間，公司
    都會給員工休息吃飯的時間，期間也未曾聽聞員工反應因為
    工作過於忙碌而無法用餐或休息的情況等語（見勞簡上卷㈡
    第294頁至第312頁）、證人陳雅萍於本院審理時具結證稱：
    伊是上訴人任職新天地店期間之店長，公司的正職員工不分
    內外場都需要製作6S吊卡，越資深的員工負責的比較多，因
    為做得比較快，新進的員工則較少，以上訴人來說，是最少
    的，因為上訴人不會使用Excel，還有特別請人教上訴人使
    用，因此經評估後，只請上訴人做2個冷藏櫃的量，未曾聽
    聞上訴人或其他員工有反應做不完而需帶回家的情況，且依
    照伊輔導員工的經驗，也沒有遇過以上訴人製作吊卡的量，
    需要用到連續3個月，每天花費5小時才能製作完畢的情況，
    又公司員工依照一段班或二段班，中間都會有可以休息的時
    間，一段班可以休息1小時，二段班則會有2小時的休息時間
    ，伊沒有聽聞有員工連續上班8、9小時沒有休息也沒有用餐
    的情況等語（見勞簡上卷㈡第313頁至第329頁），是由上開
    證人之證述，應可確認上訴人應有將製作吊卡之工作，於下
    班後攜帶回家中製作，但未有上班期間沒有獲得休息或用餐
    時間之情。復依被上訴人工作規則第五章第肆點第㈡項之規
    定「同仁於加班時，需經各單位主管同意後始得加班。人資
    部依據各同仁出勤紀錄查核無誤後，始計算加班費或予以補
    休」（見南勞簡卷第53頁），兩造既均不爭執上訴人有參與
    被上訴人所舉辦之106年10月12日、13日新人研修課程2日，
    而於該新人研修課程中，確有介紹被上訴人之工作規則，此
    有研修課程議題表及簡報檔資料在卷可查（見南勞簡卷第14
    9頁、第155頁），上訴人自難諉為不知，然本件依上訴人所
    主張其於休息時間或下班時間，因製作貼紙、吊卡及表格等
    物，自106年11月1日起至107年1月15日止，有每日加班5小
    時之情，縱令屬實，然迄至本件言詞辯論終結前，均未見有
    何上訴人事先經單位主管同意後而加班之證據資料，亦難認
    上訴人此部分之主張合於被上訴人之工作規則，而可認定為
    加班並依此計算加班費；遑論，上訴人於受僱被上訴人期間
    ，亦任職於家福股份有限公司安平分公司（下稱家樂福公司
    ）大夜班之員工，此有該公司高屏區總管理處109年10月7日
    家福總字第1091007001號函、109年10月14日家福總字第109
    1014001號函存卷可按（見勞簡上卷㈡第227頁、第233頁至第
    259頁），而上訴人就此兼職工作亦肯認在卷（見南勞簡卷
    第173頁），衡情果如上訴人所述，其自106年11月1日起至1
    07年1月15日止，每日均加班5小時製作貼紙、吊卡及表格等
    物，復需至家樂福公司工作，尚須加上通勤、用餐及個人日
    常所必要之休息時間，實難認上訴人有足夠之時間可如其所
    述，每日均加班5小時製作上開吊卡、貼紙等物品。
　⒌從而，上訴人主張因製作貼紙、吊卡及表格等物，自106年11
    月1日起至107年1月15日止，每日於下班或休息時間加班5小
    時，共計76日，合計加班費72,580元部分，未能盡其舉證責
    任，而使本院採信確有其事，且依上訴人所述，縱有該加班
    之情，亦均未依被上訴人之工作規則辦理，而可主張加班費
    之給付，是上訴人就此部分之主張，難認有據。
　㈡上訴人主張被上訴人有短少給付打卡部分之加班費6,331元部
    分，亦無理由，分述如下：
　⒈按雇主延長勞工工作時間者，其延長工作時間之工資依左列
    標準加給之：一、延長工作時間在2小時以內者，按平日每
    小時工資額加給3分之1以上。二、再延長工作時間在2小時
    以內者，按平日每小時工資額加給3分之2以上。又勞工每日
    正常工作時間不得超過8小時，每2週工作總時數不得超過84
    小時，勞動基準法第24條第1、2款、第30條第1項分別定有
    明文。又依被上訴人工作規則第五章第肆點第㈣、㈥項分別規
    定：「延長工時之時數以0.5小時為計算單位；延長工時二
    小時以內加班費：加班時數*4/3倍；延長工時二小時之後加
    班費：加班時數*5/3倍」、「休息日出勤之加班費：延長工
    時二小時以內加班費：加班時數*4/3倍；延長工時二小時～
    八小時加班費：加班時數*5/3倍；延長工時八小時之後加班
    費：加班時數*8/3倍」（見南勞簡卷第53頁）。而上訴人於
    前揭受僱期間，每月本薪3萬元，為兩造所不爭執，換算成
    每日工資為1,000元，則每小時之工資即為125元，應可認定
    。
　⒉上訴人主張就有打卡出勤如附表一至四所示之部分，被上訴
    人有短少給付加班費之情事云云。經查，如附表一至四所示
    上訴人106年10月至107年1月於新天地店上下班打卡出勤紀
    錄以觀，總計可請領之加班費為10,667元（計算式：750元＋
    8,334元＋1,333元＋250元＝10,667元），而被上訴人業已於上
    訴人106年10月、11月、12月之薪資（即列於薪資條中之「
    加班費」欄及「其他給付」欄）及補發之加班費中，給付上
    訴人16,420元（計算式：750元＋8,000元＋1,000元＋6,670元＝
    16,420元），此有上訴人106年10月、11月、12日之薪資條
    及補發加班費薪資條存卷可參（見勞簡上卷㈠第133頁至第13
    5頁、第409頁），可認被上訴人給付予上訴人之加班費並未
    短少，是被上訴人主張已從寬認定上訴人之加班時數，且均
    從優發給加班費之詞，並非虛妄，從而，被上訴人既無短少
    給付加班費予上訴人之情事，是上訴人此部分之主張，亦屬
    無據。
　⒊又上訴人雖主張於新天地店上一段班之上班日，中間並未有
    休息之情況，應認列為上班時數，就超過上班8小時部分，
    均認定為延長工時云云，惟此部分，業經本院互為勾稽上開
    證人之證述及上訴人所提出之證物，認上訴人尚未盡其舉證
    責任而使本院足以相信被上訴人未給予上訴人至少1小時之
    休息時間，已如前述，是上訴人此部分之主張，難以採信。
    至上訴人另主張附表一至四中，於上班時間未滿8小時之日
    （即附表一編號1至4、6、9至11、27至29；附表二編號16、
    27至28；附表三編號5、7、13、18至19；附表四編號4、7、
    10部分），均係遭被上訴人以補休為名義，扣減上訴人之加
    班時數，惟此乃係新天地店之主管強迫要求上訴人下班所致
    ，或如附表二編號17所示，亦係被上訴人擅自挪用加班時數
    ，要求上訴人以補休之方式請假，此均非上訴人自願所為云
    云，然上訴人上開所指，既未為被上訴人所肯認，上訴人自
    應就此節主張舉證以實其說，惟上訴人迄本件言詞辯論終結
    前均未舉證證明，自非可採，附此敘明。　
　㈢上訴人請求被上訴人給付上訴人被扣除之107年1月份薪資2,5
    00元，洵屬無據，理由析述如下：
　⒈依被上訴人所制定之系爭辦法第4條第4.1項、第4.8項分別規
    定：「每月上班日前加班時數需達10小時；於賽車班表增加
    預估加班時數統計，以利計算方便」、「每月初薪酬管理課
    公布加班津貼實際使用時數，超過或不足之時數，店舖須填
    寫【薪資及考勤相關調整申請書】補發或補扣薪資」，此有
    系爭辦法在卷可按（見南勞簡卷第57頁至第59頁）。經查，
    稽之附表四所示上訴人107年1月上下班打卡出勤紀錄，上訴
    人於該月之加班時數並未達系爭辦法所規定之10小時，是上
    訴人之加班時數既與系爭辦法4.1項之規定不符，則被上訴
    人抗辯因上訴人於107年1月並未加班達10小時，而不具領取
    該津貼之資格，乃依系爭辦法4.8項之規定，於「薪資減項
    」欄中「薪資補扣」項下扣回當月「薪資加項」欄預給之加
    班費2,500元等語，自可採信，從而上訴人就此部分之主張
    ，亦屬無據。　
　⒉至上訴人雖以系爭辦法不知是何時開始實施，亦未曾見過相
    關公告云云。惟系爭辦法係自107年1月1日開始生效，此有
    人事公告存卷可參（見勞簡上卷㈠第387頁至第389頁），是
    上訴人所爭執之107年1月扣減薪資之爭議自已開始適用系爭
    辦法無誤，而系爭辦法關於店鋪加班津貼之給與既係優惠於
    員工之工作辦法，縱系爭辦法上訴人未曾見聞亦不影響其自
    身權益及辦法實施之有效性，附此敘明。
　㈣上訴人主張被上訴人未給予上訴人合理休息及用餐時間，致
    上訴人身心俱疲，嚴重影響上訴人之身體權、健康權，進而
    影響上訴人之家庭生活，請求被上訴人給付上訴人30萬元精
    神慰撫金，難認有據，理由分述如下：
　⒈按不法侵害他人之身體、健康、名譽、自由、信用、隱私、
    貞操，或不法侵害其他人格法益而情節重大者，被害人雖非
    財產上之損害，亦得請求賠償相當之金額，第195條第1項前
    段分別定有明文。惟按侵權行為之成立，須行為人因故意過
    失不法侵害他人權利，亦即行為人須具備歸責性、違法性，
    並不法行為與損害間有相當因果關係，始能成立，且主張侵
    權行為損害賠償請求權之人，對於侵權行為之成立要件應負
    舉證責任（最高法院100年度台上字第1189號、103年度台上
    字第434號判決意旨參照）。
　⒉經查，上訴人並不能證明被上訴人有未給予上訴人合理休息
    及用餐時間之情事，已如前述，亦未能提出證據證明有何因
    加班而有身體權或健康權遭受損害之就醫或看診相關紀錄（
    見勞簡上卷㈡第281頁），是上訴人請求被上訴人給付精神慰
    撫金30萬元部分，難認有據。
六、綜上所述，上訴人未能證明因製作貼紙、吊卡及表格等物，
    而自106年11月1日起至107年1月15日止，每日加班5小時及
    因上班期間未能合理休息、用餐而受有非財產上損害之情事
    ，且經核卷內事證，被上訴人並無短少給付上訴人於任職新
    天地店期間有打卡部分之加班費，而上訴人因107年1月之加
    班時數未達系爭辦法第4.1項所定之10小時，故被上訴人於
    當月扣減預給之加班費2,500元，於法有據，非無法律上原
    因，是上訴人請求被上訴人應給付上訴人381,411元，及其
    中375,080元自起訴狀繕本送達翌日起，其中6,331元自110
    年4月8日起，均至清償日止，按週年利率5％計算之利息，均
    屬無理由，不應准許。從而原審所為上訴人敗訴之判決，並
    無不合。上訴論旨指摘原判決此部分不當，求予廢棄改判，
    並其追加之訴部分，均為無理由，應予駁回。
七、本件為判決基礎之事證已臻明確，兩造其餘攻擊防禦方法及
    所提證據，經本院詳為斟酌後，認為均不足影響本判決之結
    果，爰不逐一論列，附此敘明。
八、據上論結，本件上訴及追加之訴均為無理由，依民事訴訟法
    第436條之1第3項、第449條第1項、第78條，判決如主文。
中　　華　　民　　國　　110 　年　　5 　　月　　12　　日
                  勞動法庭　審判長法  官  劉秀君
　　　　                　　　　　法  官　田幸艷
　　　　　　　　　　　　　　　　　法  官　施志遠
以上正本證明與原本無異。
本判決不得上訴。
中　　華　　民　　國　　110 　年　　5 　月　　13　　日
                                  書記官  李慈容
【附表一】：上訴人於新天地店106年10月上下班打卡出勤紀錄        編號 日期 表定打卡時間 真實打卡時間 上班時數（小時） 加班時數（小時） 應給付之加班費（新臺幣） 卷證出處 1 106年10月1日 08：30- 17：30 （含休息1小時） 未打卡- 16：12 6 （補休2小時） 0 0 勞簡上卷㈠第193頁、第201頁、勞簡上卷㈡第67頁 2 106年10月2日 08：30- 17：30 （含休息1小時） 未打卡-未打卡 7 （補休1小時） 0 0 勞簡上卷㈠第193頁、第201頁、勞簡上卷㈡第68頁 3 106年10月3日 08：30- 17：30 （含休息1小時） 未打卡-未打卡 7 （補休1小時） 0 0 勞簡上卷㈠第193頁、第201頁、勞簡上卷㈡第68頁 4 106年10月4日 08：30- 17：30 （含休息1小時） 未打卡-未打卡 7 （補休1小時） 0 0 勞簡上卷㈠第193頁、第201頁、勞簡上卷㈡第68頁 5 106年10月5日 （國定假日）  0 0 0 勞簡上卷㈠第193頁、勞簡上卷㈡第68頁 6 106年10月6日 08：30- 17：30 （含休息1小時） 未打卡-未打卡 7 （補休1小時） 0 0 勞簡上卷㈠第193頁、第201頁、勞簡上卷㈡第69頁 7 106年10月7日 （休息日）  0 0 0 勞簡上卷㈠第193頁、勞簡上卷㈡第70頁 8 106年10月8日 （例假日）  0 0 0 勞簡上卷㈠第193頁、勞簡上卷㈡第70頁 9 106年10月9日 08：30- 17：30 （含休息1小時） 未打卡-未打卡 7 （補休1小時） 0 0 勞簡上卷㈠第193頁、第201頁、勞簡上卷㈡第70頁 10 106年10月10日 08：30- 17：30 （含休息1小時） 未打卡-未打卡 7 （補休1小時） 0 0 勞簡上卷㈠第193頁、第201頁、勞簡上卷㈡第70頁 11 106年10月11日 08：30- 17：30 （含休息1小時） 未打卡-未打卡 7 （補休1小時） 0 0 勞簡上卷㈠第193頁、第201頁、勞簡上卷㈡第70頁 12 106年10月12日 08：30- 17：30 （含休息1小時） 未打卡-未打卡 8 （新人研修） 0 0 勞簡上卷㈠第193頁、第201頁、勞簡上卷㈡第71頁 13 106年10月13日 08：30- 17：30 （含休息1小時） 未打卡-未打卡 8 （新人研修） 4 750元【計算式：（125×2×4/3）＋（125×2×5/3）＝750元】 勞簡上卷㈠第193頁、第201頁、勞簡上卷㈡第71頁 14 106年10月14日 （休息日）  0 0 0 勞簡上卷㈠第193頁、勞簡上卷㈡第71頁 15 106年10月15日 （例假日）  0 0 0 勞簡上卷㈠第193頁、勞簡上卷㈡第71頁 16 106年10月16日 08：30- 17：30 （含休息1小時） 未打卡-未打卡 8 （新人訓練） 0 0 勞簡上卷㈠第193頁、第201頁、勞簡上卷㈡第71頁 17 106年10月17日 08：30- 17：30 （含休息1小時） 未打卡-未打卡 8 （新人訓練） 0 0 勞簡上卷㈠第193頁、第201頁、勞簡上卷㈡第71頁 18 106年10月18日 08：30- 17：30 （含休息1小時） 未打卡-未打卡 8 （新人訓練） 0 0 勞簡上卷㈠第193頁、第203頁、勞簡上卷㈡第72頁 19 106年10月19日 08：30- 17：30 （含休息1小時） 未打卡-未打卡 8 （新人訓練） 0 0 勞簡上卷㈠第193頁、第203頁、勞簡上卷㈡第72頁 20 106年10月20日 08：30- 17：30 （含休息1小時） 未打卡-未打卡 8 （新人訓練） 0 0 勞簡上卷㈠第193頁、第203頁、勞簡上卷㈡第72頁 21 106年10月21日 （休息日）  0 0 0 勞簡上卷㈠第193頁、勞簡上卷㈡第72頁 22 106年10月22日 （例假日）  0 0 0 勞簡上卷㈠第193頁、勞簡上卷㈡第72頁 23 106年10月23日 （休息日）  0 0 0 勞簡上卷㈠第193頁、勞簡上卷㈡第72頁 24 106年10月24日 09：00- 18：00 （含休息1小時） 未打卡-未打卡 8 （新人訓練） 0 0 勞簡上卷㈠第193頁、第203頁、勞簡上卷㈡第72頁 25 106年10月25日 09：00- 18：00 （含休息1小時） 未打卡-未打卡 8 （新人訓練） 0 0 勞簡上卷㈠第193頁、第203頁、勞簡上卷㈡第72頁 26 106年10月26日 （休息日）  0 0 0 勞簡上卷㈠第193頁、勞簡上卷㈡第72頁 27 106年10月27日 14：00- 23：00 （含休息1小時） 13：57- 22：49 7.5 （補休0.5小時） 0 0 勞簡上卷㈠第193頁、第203頁、勞簡上卷㈡第73頁 28 106年10月28日 14：00- 22：00 （含休息1小時） 13：56- 22：17 7 （補休1小時） 0 0 勞簡上卷㈠第193頁、第203頁、勞簡上卷㈡第75頁 29 106年10月29日 14：00- 23：00 （含休息1小時） 13：55- 22：39 7.5 （補休0.5小時） 0 0 勞簡上卷㈠第193頁、第203頁、勞簡上卷㈡第76頁 30 106年10月30日 （例假日未上班）  0 0 0 勞簡上卷㈠第193頁、勞簡上卷㈡第76頁 31 106年10月31日 09：00- 18：00 （含休息1小時） 09：00- 18：05 8 0 0 勞簡上卷㈠第193頁、第203頁、勞簡上卷㈡第76頁 總計：本月上訴人可請領之加班費為750元        

【附表二】：上訴人於新天地店106年11月上下班打卡出勤紀錄        編號 日期 表定打卡時間 真實打卡時間 上班時數（小時） 加班時數（小時） 應給付之加班費（新臺幣） 卷證出處 1 106年11月1日 （休息日加班） 10：28- 15：09 16：59- 21：34 0 9 1,917元【計算式：（125×2×4/3）＋（125×6×5/3）＋（125×1×8/3）≒1,917元】 勞簡上卷㈠第195頁、第205頁、勞簡上卷㈡第18頁 2 106年11月2日 10：30- 14：30 17：00- 21：00 　 10：28- 15：32 16：44- 22：09 10 2 已申請補休，故無加班費 勞簡上卷㈠第195頁、第205頁、勞簡上卷㈡第18頁 3 106年11月3日 10：30- 14：30 17：00- 21：00 10：28- 15：31 16：43- 22：02 10 2 已申請補休，故無加班費  勞簡上卷㈠第195頁、第205頁、勞簡上卷㈡第19頁 4 106年11月4日 10：30- 14：30 17：00- 21：00 10：29- 15：04 15：55- 22：04 10.5 2.5 已申請補休，故無加班費  勞簡上卷㈠第195頁、第205頁、勞簡上卷㈡第19頁 5 106年11月5日 10：30- 14：30 17：00- 21：00 10：28- 15：02 15：58- 21：08 9.5 1.5 已申請補休，故無加班費 勞簡上卷㈠第195頁、第205頁、勞簡上卷㈡第20頁 6 106年11月6日 （例假日）  0 0 0 勞簡上卷㈠第195頁、勞簡上卷㈡第20頁 7 106年11月7日 （休息日加班） 08：57- 15：02 16：45- 20：42 0 9.5 2,083元【計算式：（125×2×4/3）＋（125×6×5/3）＋（125×1.5×8/3）≒2,083元】  勞簡上卷㈠第195頁、第205頁、勞簡上卷㈡第20頁 8 106年11月8日 09：00- 14：30 17：00- 19：30 08：57- 15：04 16：44- 21：06 10 2 已申請補休，故無加班費  勞簡上卷㈠第195頁、第205頁、勞簡上卷㈡第21頁 9 106年11月9日 09：00- 18：00 （含休息1小時） 08：56- 18：05 8 0 0 勞簡上卷㈠第195頁、第207頁、勞簡上卷㈡第21頁 10 106年11月10日 09：00- 14：30 17：00- 19：30 08：57- 14：31 16：27- 19：35 8.5 0.5 已申請補休，故無加班費  勞簡上卷㈠第195頁、第207頁、勞簡上卷㈡第22頁 11 106年11月11日 11：00- 14：30 17：00- 21：30 10：58- 15：02 16：27- 21：35 9 1 167元【計算式：125×1×4/3≒167元】 勞簡上卷㈠第195頁、第207頁、勞簡上卷㈡第22頁 12 106年11月12日 11：00- 14：30 17：00- 21：30 10：56- 15：01 16：25- 21：09 8.5 0.5 167元【計算式：125×1×4/3≒167元】 勞簡上卷㈠第195頁、第207頁、勞簡上卷㈡第23頁 13 106年11月13日 （休息日加班） 09：00- 17：00 0 8 1,583元【計算式：（125×2×4/3）＋（125×6×5/3）≒1,583元】  勞簡上卷㈠第195頁、第207頁、勞簡上卷㈡第23頁 14 106年11月14日 （例假日休息）  0 0 0 勞簡上卷㈠第195頁、勞簡上卷㈡第23頁 15 106年11月15日 11：00- 14：30 17：00- 21：30 10：56- 15：11 16：44- 21：07 8 0 0 勞簡上卷㈠第195頁、第207頁、勞簡上卷㈡第24頁 16 106年11月16日 09：00- 18：00  08：53- 17：05 7 （補休1小時）  1 （中午1小時加班） 167元【計算式：125×1×4/3≒167】 勞簡上卷㈠第195頁、第207頁、勞簡上卷㈡第25頁 17 106年11月17日 12：00- 15：00 17：00- 22：00 未打卡-未打卡 0 （補休8小時） 0 0 勞簡上卷㈠第195頁、第207頁、勞簡上卷㈡第25頁 18 106年11月18日 09：00- 18：00 （含休息1小時） 08：53- 18：03 8 0 0 勞簡上卷㈠第195頁、第207頁、勞簡上卷㈡第25頁 19 106年11月19日 09：00- 18：00 （含休息1小時） 08：57- 18：06 8 0 0 勞簡上卷㈠第195頁、第207頁、勞簡上卷㈡第26頁 20 106年11月20日 （休息日加班）  10：52- 15：05 16：45- 21：32 0 8.5 1,750元【計算式：（125×2×4/3）＋（125×6×5/3）＋（125×0.5×8/3）≒1,750元】 勞簡上卷㈠第195頁、第209頁、勞簡上卷㈡第26頁 21 106年11月21日 09：00- 18：00 （含休息1小時） 08：55- 18：38 8.5 0.5 83元【計算式：125×0.5×4/3≒83元】  勞簡上卷㈠第195頁、第209頁、勞簡上卷㈡第26頁 22 106年11月22日 （休假日）  0 0 0 勞簡上卷㈠第195頁、勞簡上卷㈡第27頁 23 106年11月23日 11：00- 20：00 （含休息1小時） 10：58- 21：05 9 1 167元【計算式：125×1×4/3≒167元】 勞簡上卷㈠第195頁、第209頁、勞簡上卷㈡第27頁 24 106年11月24日 11：00- 14：30 17：00- 21：30 10：53- 14：34 16：43- 21：37 8 0 0 勞簡上卷㈠第195頁、第209頁、勞簡上卷㈡第27頁 25 106年11月25日 12：00- 15：00 17：00- 22：00 11：54- 未打卡 16：01- 23：07 9.5 1.5 250元【計算式：125×1.5×4/3≒250元】 勞簡上卷㈠第195頁、第209頁、勞簡上卷㈡第28頁 26 106年11月26日 （休假日）  0 0 0 勞簡上卷㈠第195頁、勞簡上卷㈡第28頁 27 106年11月27日 12：00- 15：00 17：00- 22：00 11：53- 15：01 17：22- 22：03 7.5 （補修0.5小時） 0 0 勞簡上卷㈠第195頁、第209頁、勞簡上卷㈡第28頁 28 106年11月28日 12：00- 15：00 17：00- 22：00 11：53- 15：01 17：22- 22：03 7.5 （補修0.5小時） 0 0 勞簡上卷㈠第195頁、第209頁、勞簡上卷㈡第28頁 29 106年11月29日 12：00- 15：00 17：00- 22：00 11：53- 14：36 16：43- 22：31 8 0 0 勞簡上卷㈠第195頁、第209頁、勞簡上卷㈡第28頁 30 106年11月30日 （休假日）  0 0 0 勞簡上卷㈡第29頁 總計：本月上訴人可請領之加班費為8,334元        

【附表三】：上訴人於新天地店106年12月上下班打卡出勤紀錄        編號 日期 表定打卡時間 真實打卡時間 上班時數（小時） 加班時數（小時） 應給付之加班費（新臺幣） 卷證出處 1 106年12月1日 12：00- 15：00 17：00- 22：00 11：54- 14：46 16：45- 22：32 8 0 0 勞簡上卷㈠第197頁、第213頁、勞簡上卷㈡第29頁 2 106年12月2日 12：00- 15：00 17：00- 22：00 11：52- 未打卡 16：03- 22：45 9.5 1.5 83元【計算式：125×0.5×4/3≒83元】，另1小時已申請補休，故無加班費 勞簡上卷㈠第197頁、第213頁、勞簡上卷㈡第29頁 3 106年12月3日 （例假日）  0 0 0 勞簡上卷㈠第197頁、勞簡上卷㈡第29頁 4 106年12月4日 （休假日）  0 0 0 勞簡上卷㈠第197頁、勞簡上卷㈡第30頁 5 106年12月5日 12：00- 15：00 17：00- 22：00 11：53- 15：03 16：43- 21：31 7.5 （補休0.5小時） 0 0 勞簡上卷㈠第197頁、第213頁、勞簡上卷㈡第30頁 6 106年12月6日 （例假日）  0 0 0 勞簡上卷㈠第197頁、勞簡上卷㈡第30頁 7 106年12月7日 12：00- 15：00 17：00- 22：00 11：53- 15：03 16：43- 21：31 7.5 （補休0.5小時） 0 0 勞簡上卷㈠第197頁、第213頁、勞簡上卷㈡第30頁 8 106年12月8日 12：00- 15：00 17：00- 22：00 11：53- 15：02 16：44- 22：01 8 0 0 勞簡上卷㈠第197頁、第213頁、勞簡上卷㈡第30頁 9 106年12月9日 12：00- 15：00 17：00- 22：00 11：52- 15：34 16：29- 22：40 9.5 1.5 250元【計算式：125×1.5×4/3＝250元】 勞簡上卷㈠第197頁、第213頁、勞簡上卷㈡第31頁 10 106年12月10日 12：00- 15：00 17：00- 22：00 11：52- 15：54 未打卡- 22：32 9 1 167元【計算式：125×1×4/3≒167元】 勞簡上卷㈠第197頁、第213頁、勞簡上卷㈡第31頁 11 106年12月11日 （休息日）  0 0 0 勞簡上卷㈠第197頁、勞簡上卷㈡第31頁 12 106年12月12日 （國定假日）  0 0 0 勞簡上卷㈠第197頁、勞簡上卷㈡第32頁 13 106年12月13日 14：00- 23：00 （含休息1小時） 13：58- 22：08 7 （補休1小時） 0 0 勞簡上卷㈠第197頁、第215頁、勞簡上卷㈡第32頁 14 106年12月14日 12：00- 15：00 17：00- 22：00 11：51- 14：57 16：07- 22：05 8.5 0.5 83元【計算式：125×0.5×4/3≒83元】 勞簡上卷㈠第197頁、第215頁、勞簡上卷㈡第32頁 15 106年12月15日 12：00- 15：00 17：00- 22：00 11：53- 14：34 16：44- 22：33 8 0 0 勞簡上卷㈠第197頁、第215頁、勞簡上卷㈡第32頁 16 106年12月16日 12：00- 15：00 17：00- 22：00 11：53- 未打卡 16：02- 23：01 9 1 167元【計算式：125×1×4/3≒167元】 勞簡上卷㈠第197頁、第215頁、勞簡上卷㈡第33頁 17 106年12月17日 （例假日）  0 0 0 勞簡上卷㈠第197頁、勞簡上卷㈡第33頁 18 106年12月18日 12：00- 15：00 17：00- 22：00 未打卡- 14：45 16：44- 23：01 9 （補休0.5小時） 1 167元【計算式：125×1×4/3≒167元】 勞簡上卷㈠第197頁、第215頁、勞簡上卷㈡第33頁 19 106年12月19日 12：00- 15：00 17：00- 22：00 11：53- 14：34 16：54- 22：07 7.5 （補休0.5小時） 0 0 勞簡上卷㈠第197頁、第215頁、勞簡上卷㈡第33頁 20 106年12月20日 （休息日）  0 0 0 勞簡上卷㈠第197頁、勞簡上卷㈡第34頁 21 106年12月21日 12：00- 15：00 17：00- 22：00 11：52- 15：01 16：26- 23：04 9.5 1.5 已申請補休，故無加班費   勞簡上卷㈠第197頁、勞簡上卷㈡第34頁 22 106年12月22日 12：00- 15：00 17：00- 22：00 11：53- 15：03 16：44- 23：31 9.5 1.5 已申請補休，故無加班費   勞簡上卷㈠第197頁、勞簡上卷㈡第34頁 23 106年12月23日 （例假日）  0 0 0 勞簡上卷㈠第197頁、勞簡上卷㈡第35頁 24 106年12月24日 12：00- 15：00 17：00- 22：00 11：54- 未打卡 16：01- 23：01 10 2 333元【計算式：125×2×4/3≒333元】 勞簡上卷㈠第197頁、第217頁、勞簡上卷㈡第35頁 25 106年12月25日 12：00- 15：00 17：00- 22：00 11：53- 15：14 16：44- 22：03 8 0 0 勞簡上卷㈠第197頁、第217頁、勞簡上卷㈡第35頁 26 106年12月26日 （休息日）  0 0 0 勞簡上卷㈠第197頁、勞簡上卷㈡第35頁 27 106年12月27日 12：00- 15：00 17：00- 22：00 11：55- 15：14 16：45- 23：01 9 1 已申請補休，故無加班費  勞簡上卷㈠第197頁、第217頁、勞簡上卷㈡第36頁 28 106年12月28日 12：00- 15：00 17：00- 22：00 11：56- 15：01 16：45- 22：33 8.5 0.5 83元【計算式：125×0.5×4/3≒83元】  勞簡上卷㈠第197頁、第217頁、勞簡上卷㈡第36頁 29 106年12月29日 （例假日）  0 0 0 勞簡上卷㈠第197頁、勞簡上卷㈡第36頁 30 106年12月30日 12：00- 15：00 17：00- 22：00 11：53- 未打卡 16：02- 22：31 9 （補休0.5小時） 1 已申請補休，故無加班費  勞簡上卷㈠第197頁、第217頁、勞簡上卷㈡第37頁 31 106年12月31日 12：00- 21：00 （含休息1小時） 11：54- 22：33 9.5  1.5 已申請補休，故無加班費  勞簡上卷㈠第197頁、第217頁、勞簡上卷㈡第37頁 總計：本月上訴人可請領之加班費為1,333元        

【附表四】：上訴人於新天地店107年1月上下班打卡出勤紀錄        編號 日期 表定打卡時間 真實打卡時間 上班時數（小時） 加班時數（小時） 應給付之加班費（新臺幣） 卷證出處 1 107年1月1日 （國定假日）  0 0 0 勞簡上卷㈡第37頁 2 107年1月2日 12：00- 15：00 17：00- 22：00 11：55- 15：04 16：44- 22：08 8 0 0 勞簡上卷㈠第199頁、第219頁、勞簡上卷㈡第38頁 3 107年1月3日 （例假日）  0 0 0 勞簡上卷㈠第199頁、勞簡上卷㈡第38頁 4 107年1月4日 12：00- 15：00 17：00- 22：00 11：56- 14：34 16：43- 21：33 7 （補休1小時） 0 0 勞簡上卷㈠第199頁、第219頁、勞簡上卷㈡第38頁 5 107年1月5日 10：30- 14：30 17：00- 21：00 10：22- 14：32 16：44- 21：02 8 0 0 勞簡上卷㈠第199頁、第219頁、勞簡上卷㈡第38頁 6 107年1月6日 12：00- 15：00 17：00- 22：00 11：55- 15：01 17：25- 22：33 8.5 （補休0.5小時） 0.5 已申請補休，故無加班費 勞簡上卷㈠第199頁、第219頁、勞簡上卷㈡第38頁 7 107年1月7日 12：00- 15：00 17：00- 22：00 11：54- 15：07 16：52- 21：31 7.5 （補休0.5小時） 0 0 勞簡上卷㈠第199頁、第219頁、勞簡上卷㈡第39頁 8 107年1月8日 （休息日開會） 22：30- 24：00 0 1.5 250元【計算式：125×1.5×4/3＝250元】 勞簡上卷㈠第199頁、勞簡上卷㈡第39頁 9 107年1月9日 （國定假日）  0 0 0 勞簡上卷㈠第199頁、勞簡上卷㈡第40頁 10 107年1月10日 12：00- 15：00 17：00- 22：00 11：53- 14：32 16：44- 22：03 7.5 （補休0.5小時） 0 0 勞簡上卷㈠第199頁、第219頁、勞簡上卷㈡第40頁 11 107年1月11日 12：00- 15：00 17：00- 22：00 11：56- 未打卡 16：42- 22：31 8.5 0.5 已申請補休，故無加班費  勞簡上卷㈠第199頁、第219頁、勞簡上卷㈡第40頁 12 107年1月12日 12：00- 15：00 17：00- 22：00 11：56- 14：55 16：01- 22：06 9 （補休0.5小時） 1 已申請補休，故無加班費  勞簡上卷㈠第199頁、第219頁、勞簡上卷㈡第41頁 13 107年1月13日 （例假日）  0 0 0 勞簡上卷㈡第41頁 14 107年1月14日 12：00- 15：00 17：00- 22：00 11：52- 15：01 16：52- 22：07 8 0 0 勞簡上卷㈠第199頁、第221頁、勞簡上卷㈡第41頁 15 107年1月15日 10：30- 14：30 17：00- 21：00 10：27- 14：31 16：29- 20：31 8.5 （補休0.5小時） 0.5 已申請補休，故無加班費  勞簡上卷㈠第199頁、第221頁、勞簡上卷㈡第41頁 16 107年1月16日 10：30- 14：30 17：00- 21：00 10：28- 14：34 16：26- 20：35 8.5 （補休0.5小時） 0.5 已申請補休，故無加班費  勞簡上卷㈠第199頁、第221頁、勞簡上卷㈡第42頁 17 107年1月17日 （休息日）  0 0 0 勞簡上卷㈠第199頁、勞簡上卷㈡第43頁 18 107年1月18日 10：30- 14：30 17：00- 21：00 10：29- 14：34 16：27- 21：32 9 1 已申請補休，故無加班費  勞簡上卷㈠第199頁、第221頁、勞簡上卷㈡第43頁 19 107年1月19日 10：30- 14：30 16：30- 20：30 10：29- 14：32 16：25- 21：05 8.5 0.5 已申請補休，故無加班費  勞簡上卷㈠第199頁、第221頁、勞簡上卷㈡第43頁 20 107年1月20日 （例假日）  0 0 0 勞簡上卷㈠第199頁、勞簡上卷㈡第44頁 21 107年1月21日 10：30- 14：30 16：30- 20：30 10：28- 14：32 16：28- 20：35 8 0 0 勞簡上卷㈠第199頁、第221頁、勞簡上卷㈡第44頁 22 107年1月22日 （例假日）  0 0 0 勞簡上卷㈠第199頁、勞簡上卷㈡第44頁 23 107年1月23日 10：30- 14：30 16：30- 20：30 10：29- 14：33 15：58- 20：03 8.5 （補休0.5小時） 0.5 已申請補休，故無加班費  勞簡上卷㈠第199頁、第221頁、勞簡上卷㈡第44頁 24 107年1月24日 （上訴人請事假）  0 0 0 勞簡上卷㈠第199頁、第221頁、勞簡上卷㈡第45頁 25 107年1月25日 （上訴人請事假）  0 0 0 勞簡上卷㈠第199頁、第223頁、勞簡上卷㈡第45頁 26 107年1月26日 （例假日）  0 0 0 勞簡上卷㈠第199頁、勞簡上卷㈡第45頁 27 107年1月27日 10：30- 14：30 16：30- 20：30 10：30- 15：01 16：30- 20：34 8.5 0.5 已申請補休，故無加班費  勞簡上卷㈠第199頁、第223頁、勞簡上卷㈡第45頁 28 107年1月28日 10：30- 14：30 16：30- 20：30 10：30- 14：38 16：28- 21：32 9 1 已申請補休，故無加班費  勞簡上卷㈠第199頁、第223頁、勞簡上卷㈡第45頁 29 107年1月29日 10：30- 14：30 16：30- 20：30 10：31- 14：36 16：27- 21：01 8.5 0.5 已申請補休，故無加班費  勞簡上卷㈠第199頁、第223頁、勞簡上卷㈡第46頁 30 107年1月30日 10：30- 14：30 16：30- 20：30 10：35- 14：32 16：28- 21：45 9 1 已申請補休，故無加班費  勞簡上卷㈠第199頁、第223頁、勞簡上卷㈡第46頁 31 107年1月31日 10：30- 14：30 16：30- 20：30 10：32- 14：32 16：27- 20：32 8 0  勞簡上卷㈠第199頁、第223頁、勞簡上卷㈡第47頁 總計：本月上訴人可請領之加班費為250元